臺灣臺東地方法院交通事件裁定　　　　　　　　　　　九十一年度交聲字第四四號
　　原處分機關　交通部公路總局高雄區監理所臺東監理站
　　異　議　人　甲○○
右列異議人因違反道路交通管理處罰條例案件，對於交通部公路總局高雄區監理所臺
東監理站於民國九十一年八月二十三日所為之處分聲明異議（原處分案號：東監違字
第裁八一─Ｔ00000000號），本院裁定如左：
    主  文
異議駁回。
    理  由
一、異議人甲○○聲明異議意旨略為：異議人於八十九年十月間，因務農需要一部農
    用搬運慢車，向舊貨商彭劍洲以新臺幣（下同）五千元購得原屬林瑞珠所有，於
    八十三年間報廢，已不堪使用之廢車一輛，並以一萬五千元委託全友汽車行改造
    為農用搬運慢車，後因該車須要修理，於九十一年六月二十八日駛往臺東市汽車
    修理廠途中，遭交通警察以違反道路交通管理處罰條例第十二條第一項第十款處
    以罰鍰並沒入車輛，惟該條既稱「報廢登記之汽車仍行駛者」者，就本件而言，
    自係指原車主自八十三年間報廢迄八十九年間經異議人改造前而仍行駛者始足當
    之，本件汽車既已經異議人改造為農用搬運慢車，依法自應依慢車之規定處分，
    而非援用上開規定，為此聲明異議等語。原處分機關交通部公路總局高雄區監理
    所臺東監理站裁決意旨則為：異議人因於九十一年六月二十八日上午九時四十五
    分在臺東市○○路段，駕駛原車號ＷＵ─○四○三號自用一般小客車，違反道路
    交通管理處罰條例第十二條第一項第十款規定，爰依上開規定處罰鍰三千六百元
    並沒入異議人之車輛等語。
二、按報廢登記之汽車仍行駛者，處汽車所有人三千六百元以上七千二百元以下罰鍰
    ，並禁止其行駛，沒入車輛，道路交通管理處罰條例第十二條第一項第十款、第
    二項分別定有明文。
三、經查：異議人甲○○於九十一年六月二十八日上午九時四十五分許，駕駛其所有
    業已登記報廢之自用小客（貨）車（引擎號碼：ＥＫ四二─四一一五八三號，原
    車牌號碼ＷＵ─○四○三號），行經臺東市○○路段，為臺東縣警察局依違反道
    路交通管理處罰條例第十二條第一項第十款規定舉發，並由原處分機關依前開條
    例規定裁決罰鍰三千六百元及沒入車輛等情，有原處分機關九十一年九月十一日
    高監東字第裁九一一一二一六號函檢送之臺東縣警察局舉發違反道路交通管理事
    件通知單、交通部公路局臺東監理站違反道路交通管理事件裁決書與前開自用小
    客貨車汽車車籍查詢資料在卷可稽。異議人既自承為該車所有人，亦知該車為已
    登記報廢之車輛，猶駕駛之，原處分機關依道路交通管理處罰條例第十二條第二
    項規定對異議人裁處沒入車輛，並無不當或違法。至異議人雖辯稱其所駕駛者為
    「慢車」，依應慢車規定處理云云。惟依道路交通安全規則第六條規定：「慢車
    種類及名稱如左：一、人力行駛車輛：指腳踏車（含輕型式審驗合格以人力為主
    動力為輔之電動輔助自行車，簡稱電動輔助自行車）、三輪貨車、手拉貨車、板
    車等。二、獸力行駛車輛：指牛車、馬車等。」，所謂慢車乃籍人力或獸力行駛
    之車輛，而異議人所購入之汽車雖經改裝，仍屬在道路上不依軌道或電力架線而
    以原動機行駛之車輛，核屬道路交通管理處罰條例第十二條第一項第十款所稱之
    報廢登記之汽車，此觀該車仍留存有原已報廢之車號ＷＵ─○四○三號自用一般
    小客車引擎，並需至汽車修理廠整修等情自明，是異議人徒以該車經過整修即非
    屬已報廢之汽車，及供作農用已屬慢車等語置辯，均非可採。綜上，本件異議為
    無理由，應予駁回。
據上論斷，應依道路交通管理處罰條例第八十七條第二項、道路交通案件處理辦法第
十九條，裁定如主文。
中    華    民    國      九十一        年      九      月    二十三    日
                                  臺灣臺東地方法院交通法庭
                                          法  官  范乃中
右正本證明與原本無異。
如不服本裁定，應於裁定送達後五日內向本院提出抗告狀。（須附繕本）
「切勿逕送上級法院」
                                          書記官  陳俊德
中    華    民    國      九十一        年      九      月    二十三    日
